# 求助陈版：因出售看涨期权，预计履行义务产生的损失应该计入什么科目

提问人：yinsha520 时间：2023-03-27 15:54:43
企业向银行购买了一种外汇理财产品，约定在当天企业以7.22的汇率向银行出售 1000 万美元，银行支付企业 7220万人民币，该汇率为当天外汇市场公允汇率，同时企业向银行出售一份看涨期权，约定一年后，银行可以以7.22的汇率向企业出售 1000 万美元，在当天银行向企业支付看涨期权费用 5 万。 2022 年 12 月 31 日，美元兑人民币汇率下降，预计期权到期日银行将行权，企业因被强制行权，预计产生损失 300 万。求问陈版， 1 、企业收到的 5 万的期权费收入，应该计入什么科目，可以借：银行存款，贷：投资收益吗？还是借记银行存款，贷交易性金融负债，还是借记银行存款，贷记交易性金融资产？
2 、期末预计银行行权带来的损失，应该计入什么科目？

回答人：chenyiwei
1 、企业收到的期权费应贷记交易性金融负债，后续对该项期权相关金融负债按公允价值计量，确认公允价值变动损益。
2 、期末预计因银行行权可能造成的损失，体现在该项金融负债的期末公允价值计量中，即列入公允价值变动损益。